

КОНТАКТЫ

Тел: +7-926-732-0055 E-mail: <u>amax77@gmail.com</u> Git: <u>github.com/malakaev</u>

Tg: <u>@Muslim0055</u> Город Москва

НАВЫКИ

Языки: Python, Groovy, C, C++, SQL

Инструменты: Kubernetes, Jenkins, Elastic, Helm, Bitbucket, Git, Linux, Shell, Win, VSCode, IntelliJ IDEA, Vim

языки

English – A2 (pre-intermediate)

ОБРАЗОВАНИЕ

Школа 21 (2021 - н.в.). (Образовательный проект Сбер для разработчиков)

Алгоритмы, Структуры данных, Сети, ООП, Shell, UNIX, Графика.

ДГТУ (1994 - 1999).

Инженер по информатике и управлению.

Малакаев Муслим

DevOps-инженер

О СЕБЕ

Всегда интересовался сферой IT, занимался внедрением ПО, но 2 года назад решил перейти в разработку, начал обучение в Школе 21, год назад узнал о методологии DevOps, проникся ею и решил развиваться в этом направлении. Предпочитаю работать в офисе.

ПРОЕКТЫ

- Push-swap: (Стек: С, Make). Алгоритм сортировки данных на "стеке" с определенным набором инструкций.
- Philosophers (UNIX потоки): (Стек: C, Make). Реализация алгоритма защиты от взаимной блокировки потоков.
- So long: (Стек: C, Make). Графическая 2D игра.
- <u>Cub3D:</u> (Стек: C, Make). Рендеринг (отрисовка) сцен с помощью метода RayCasting.
- СPP-Modules: (Стек: С++, Make). Введение в ООП на С++ (полиморфизм, наследование, шаблоны, STL).

ОПЫТ РАБОТЫ

Сбер. DevOps-инженер стажер. (11.2022 – 05.2023)

Рефакторинг кода конвеера CI/CD в Jenkins на Groovy. Настройка Kubernetes и ELK, логов. Обновление и откат приложений, написание инструкции, настройка доступов.

Самозанятый. (07.2012 - 09.2022)

Автоматизация и сопровождение предприятий общепита программным продуктом R-Кеерег (версии 6 и 7). Установка ПО, настройка, консультирование по выбору ПО, техники и др. Обучение персонала работе с ПО.

Компания ЮниМилк (группа компаний Данон). (08.2006 - 06.2012)

Руководитель группы дизайна (11.2007 - 06.2012). Координация работы группы дизайна, взаимодействие со службами качества, закупок, финансовой и др. в Москве и регионах. Взаимодействие с производителями упаковок. Дизайнер-верстальщик (08.2006 - 10.2007). Создание 3D-моделей продукции, верстка дизайна упаковки и подготовка под технические требования производителей упаковки.